【裁判字號】    99,上易,301
【裁判日期】    990329
【裁判案由】    竊盜
【裁判全文】
臺灣高等法院高雄分院刑事判決         99年度上易字第301號
上  訴  人  臺灣高雄地方法院檢察署檢察官
被      告  乙○○
上列上訴人因竊盜案件，不服臺灣高雄地方法院99年度審易字第
54號中華民國99年2 月11日第一審判決（起訴案號：臺灣高雄地
方法院檢察署98年度偵字第35215 號），提起上訴，本院判決如
下：
     主  文
上訴駁回。
     理  由
一、按不服地方法院之第一審判決而上訴者，應向管轄第二審之
    高等法院為之。上訴書狀應敘述具體理由。上訴書狀未敘述
    上訴理由者，應於上訴期間屆滿後20日內補提理由書於原審
    法院，逾期未補提者，原審法院應定期間先命補正。第二審
    法院認為上訴書狀未敘述理由或上訴有第362 條前段之情形
    者，應以判決駁回之。但其情形可以補正而未經原審法院命
    其補正者，審判長應定期間先命補正。刑事訴訟法第361 條
    、第367 條，分別定有明文。所謂不服第一審判決之具體理
    由，必係依據卷內既有訴訟資料或提出新事證，指摘或表明
    第一審判決有何採證認事、用法或量刑等足以影響判決本旨
    之不當或違法，而構成應予撤銷之具體事由，始克當之（例
    如：依憑證據法則具體指出所採證據何以不具證據能力，或
    依憑卷證資料，明確指出所為證據證明力之判斷如何違背經
    驗、論理法則）；倘僅泛言原判決認定事實錯誤、違背法令
    、量刑失之過重或輕縱，而未依上揭意旨指出具體事由，或
    形式上雖已指出具體事由，然該事由縱使屬實，亦不足以認
    為原判決有何不當或違法者（例如：對不具有調查必要性之
    證據，法院未依聲請調查亦未說明理由，或援用證據不當，
    但除去該證據仍應為同一事實之認定），皆難謂係具體理由
    ，俾與第二審上訴制度旨在請求第二審法院撤銷、變更第一
    審不當或違法之判決，以實現個案救濟之立法目的相契合，
    並節制濫行上訴（最高法院97年度臺上字第892 號判決參照
    ）。是以上訴人之上訴書狀或補提之上訴理由書，雖有敘述
    上訴理由，惟並未具體敘述第一審判決有上述違法、不當情
    形，即與未敘述具體理由無異，其所為上訴，即不符合上訴
    之法定要件。
二、本件原判決以：乙○○前於民國（下同）93年間因竊盜案件
    ，經本院以93年度上易字第667 號判處有期徒刑10月確定。
    又於94年間因贓物案件，經臺灣屏東地方法院以94年度簡字
    第479 號判處有期徒刑4 月確定，上開案件經合併定應執行
    刑為有期徒刑1 年確定，於95年5 月3 日縮短刑期執行完畢
    。詎其仍不知悔悟，復基於意圖為自己不法所有之犯意，於
    98年1 月12日夜間5 時30分許，至甲○○高雄縣林園鄉○○
    路3 號住宅，毀損上址後方紗窗並踰越窗戶侵入，在2 樓竊
    取甲○○所有之手錶1 支、三星牌行動電話（型號：SGH-C2
    68、序號：000000000000000 ）1 支、3.5G行動網卡1 支、
    印章、華南銀行存款簿、筆記型電腦（型號：M9V 、序號：
    5ANG089683、現金新台幣（下同）83,325元等物（合計價值
    約138,325 元）得手後離去。嗣經甲○○報警處理，員警調
    閱前揭行動電話之通聯記錄，得知該行動電話遭竊後，係由
    乙○○插入其友人劉麗娟所有之行動電話門號0000000000號
    之SIM 卡使用，始循線查知上情之事實，業據其坦承不諱，
    核與證人即被害人甲○○於警詢之指訴、證人即被告之友人
    劉麗娟於警詢及偵查中具結之證述情節相符，復有現場照片
    6 張、乙○○現場確認照片4 張、通聯調閱查詢單（序號：
    000000000000000 ）、交通部中央氣象局98年高雄地區日出
    日沒時刻表各1 份在卷可稽，足認被告乙○○之自白與事證
    相符，因而適用刑法第321 條第1 項第1 款、第2 款、第47
    條第1 項規定，論以毀越安全設備夜間侵入住宅竊盜罪，累
    犯，並審酌被告乙○○正值青壯，不思以正當途徑獲取財物
    ，竟趁夜深人靜之際，破壞安全設備侵入他人住處行竊，除
    侵害個人之財產權外，更破壞個人之居住安寧及安全，所為
    實屬可議，所竊取之財物價值總和約138,325 元，對被害人
    造成之損失非輕；惟念其犯後坦承犯行，態度尚可，被告之
    生活狀況、品行、智識程度等一切情狀，量處有期徒刑10月
    。已詳敘所憑之證據與認定之理由。所為論敘，經核並無違
    背經驗法則或論理法則，量刑亦屬允當。
三、檢察官於99年3 月3 日收受判決後於99年3 月5 日循被害人
    甲○○具狀請求上訴意旨略以，被告乙○○涉犯本案後迄今
    ，均未向被害人道歉、賠償損害或交還贓物，難認犯後態度
    尚可，而給與輕刑之寬典等語，且依刑事訴訟法第271 條第
    2 項前段規定，審判期日應傳喚被害人或其家屬並予陳述意
    見之機會，以昭信服等語，指摘原判決不當。惟原判決已審
    酌被害人甲○○所受損害總額達13萬餘元，損失非輕，並無
    未審酌被告乙○○對被害人甲○○所受損害而未予賠償之情
    事，且所為量刑經核亦無輕縱之情事；再者，原審於審判期
    日前已以送達傳票之方式傳喚被害人甲○○於99年1 月28日
    到庭表示意見，該傳票係於同年1 月12日送達於甲○○之住
    處，有送達證書在卷可憑（見原審卷第24頁），是亦難謂原
    審所踐行之訴訟程序有何違誤之處；準此，檢察官循被害人
    甲○○請求提起之上訴，顯未具體指摘第一審判決有量刑不
    當，而足以影響判決之情事，其餘上訴意旨亦未具體指摘或
    表明第一審判決有何採證認事、用法足以影響判決本旨之不
    當或違法，而構成應予撤銷之具體事由，按之上開規定，檢
    察官之上訴顯屬違背法律上之程式，應由本院依同法第367
    條前段、第372 條規定，不經言詞辯論逕行判決如主文。
中    華    民    國    99    年    3     月    29    日
            刑事第四庭    審判長法  官  蕭權閔
                                法  官  陳吉雄
                                法  官  李嘉興
以上正本證明與原本無異。
本判決不得上訴。
中    華    民    國    99    年    3     月    29    日
                                書記官  唐奇燕

司法院資訊處製作；財團法人民間司法改革基金會備份。
